臺灣臺南地方法院刑事判決
110年度易字第710號
公  訴  人  臺灣臺南地方檢察署檢察官
被      告  王鈺庭




上列被告因妨害公務案件，經檢察官提起公訴（110年度偵字第1
1402號），本院判決如下：
    主    文
王鈺庭無罪。
    理由要旨
經過勘驗警員密錄器錄影檔，確認警員的逮捕雖然正當合法，但
單純抗拒強制逮捕作為，而沒有對警員們作出積極攻擊行為的被
告，並沒有對警員實施強暴行為。被告和警員在此過程中所受的
傷害，事實上是壓制和反壓制的力氣對抗所造成的結果。因此認
為被告不構成刑法第135條第1項妨害公務執行罪
    理    由。
一、檢察官起訴事實及罪名：
  1.起訴事實：
　　被告王鈺庭因毒品案件，遭到臺灣嘉義地方檢察署發布通緝
    。臺南市政府警察局歸仁分局文賢派出所警員曾亮景、陶弈
    茹得知後，便於110年5月15日上午前往王鈺庭位於台南市○○
    區○○路0000號的住所查緝。經警員曾亮景、陶弈茹告知王鈺
    庭已遭通緝並打算加以逮捕時，王鈺庭因拒絕配合，並於曾
    亮景、陶弈茹警員使用強制力逮捕的過程中，抗拒曾亮景、
    陶弈茹警員的逮捕作為，且與警員曾亮景發生肢體拉扯，使
    曾亮景警員因此受有雙側手部、左側下肢多處擦挫傷及鈍挫
    傷等傷害(受傷部分未經告訴及起訴)，而以強暴方式妨害公
    務員執行職務。
  2.起訴罪名：
    刑法第135條第1項妨害公務執行罪。
　　
二、被告方面的辯解：
　1.我雖然被通緝，但警察用詐欺的方式逮捕我，這種逮捕方式
    並不合法。
　2.我當時並不是拒絕被逮捕，我只是要求警察讓我去拿衣服，
    讓我交代一下承接的神明轎班事務，但被警察拒絕，我並不
    是不配合逮捕。
　3.本案是警察執法過當，並不是我妨害公務。事實上受傷骨折
    的人是我，而不是警察，警察是怕我告他們執法過當，為了
    自保才控告我妨害公務。
　　
三、事實的經過：
　1.本案檢察官所起訴「被告涉及妨害公務」的全部過程，都經
    過曾亮景、陶弈茹警員隨身攜帶的密錄器錄影存證，這個證
    據比曾亮景、陶弈茹警員的證詞更能夠還原案發過程，本院
    開庭公開勘驗之後詳細記錄於筆錄（本院卷144-169頁）。
    為了使當時情況易於明瞭，所以收錄全部內容為本判決的附
    件。
　2.綜合全部錄影內容，可知當時的情形依序是：
　　①警員們從被告所住的地下室將被告引導至一樓屋外，並在
      室外路旁告知遭到嘉義地檢署通緝（由此可知走出屋外前
      警員並未告知通緝之事）。
　　②知道自己被通緝後，被告並未依警員的要求配合前往地檢
      署，反而多次打算返回室內住處，但都遭到警員攔阻，並
      且告知被告若不願意配合前往地檢署銷案，將會「上手銬
      」。
　　③過程中，被告多次要求警員「先回去」、「我先交代好工
      作，再去找你們」，但警員拒絕，且告知被告可以先打電
      話交代工作事宜。被告又多次轉身打算返回住處，都遭到
      警員攔阻，並且曾經拉住被告衣服阻止他離開。
　　④被告多次不願意隨同警員前往地檢署之後，警員拿出手銬
      準備以強制力逮捕，但被告「不斷移動欲掙脫」或「把手
      上舉拒絕被上銬」。
　　⑤之後，被告又表示要返回住處換衣服，曾亮景警員隨即表
      示「我陪你下去」，而後被告一再表示「請你們離開，等
      下再過來」，警員們表示沒辦法先離開。
　　⑥確認被告無意配合之後，警員們以強制力壓制被告，被告
      持續試圖掙脫及抵抗，雙方劇烈拉扯（導致錄影畫面快速
      晃動）。
　　⑦最後支援警力到達，被告被壓制在地，被告高呼「頭殼很
      燙」、「不要再壓了啦」（至此被告已被完全壓制）。
　3.從上述的錄影過程可知，被告雖然拒絕配合警員們隨同前往
    地檢署銷案的要求，且在警員們以強制力實施逮捕行為的過
    程中，「不斷移動欲掙脫」、「把手上舉拒絕被上銬」、「
    持續試圖掙脫及抵抗」，但被告始終沒有對警員們作出積極
    的攻擊行為，而只是被動地抗拒強制逮捕作為。因此，本院
    認為警員曾亮景所受到的「雙側手部、左側下肢多處擦挫傷
    及鈍挫傷」，是他在強制逮捕被告的過程中，因被告的抗拒
    舉動，相互用力而造成的傷勢，而不是遭受被告的攻擊所致
    。
　　
四、本院的看法：
　1.警員的逮捕作為合法適當：
　　①根據通緝簡表的記載，被告確實在110年5月14日遭到嘉義
      地檢署以嘉檢曉偵明緝字第471號發布通緝。依照刑事訴
      訟法第87條第1項、第89條之1第1項、第90條的規定，司
      法警察可以直接使用戒具逮捕，並且可以在被告抗拒時使
      用強制力。而逮捕通緝犯並不是請客吃飯，可以由被告自
      由選擇實施逮捕的時間，因此被告一再要求警員們先行回
      去，警員當然應該予以拒絕。
　　②警察雖然沒有在被告所住的地下室告知被告遭到通緝之事
      ，因此被告認為他被「騙」到屋外。但在警員告知被告遭
      到通緝之前，警員們並未開始逮捕的作為。此外，在被告
      所住室內空間動手逮捕，因為室內有無其他可能引來員警
      安全危害的人士或武器不明，對員警而言存在比較多的安
      全風險。所以警員們以通緝以外的原因，使被告離開他的
      住處再告知通緝之事，進而開啓逮捕作為，本院認為符合
      比例原則，並沒有違法或不當的情形。畢竟員警的安全是
      國家應該保護的重要事項，法律不會也不應該要求員警冒
      著生命危險執行公務，而不採取自保作為。
　　③警察在被告提出需要交代神明轎班事務或進入屋內更換衣
      服的要求後，並沒有斷然拒絕，而是要求被告以電話交代
      或隨同被告返回屋內更衣。反而是被告拒絕警員們的提議
      ，執意要求執行逮捕公務的警員先行離開。就這部分而言
      ，警員們的作為已經在法律允許的範圍內充分體諒配合被
      告的生活需求，本院認為是和緩合理的處置方式。
　　④警員們是在被告多次拒絕隨同前往銷案，且多次打算轉身
      返回住處，確認被告拒絕配合逮捕之後，才使用強制力。
      在錄影畫面所呈現的強制逮捕過程中，警員和被告相互間
      都沒有攻擊舉動，而是壓制和反壓制的力氣對抗。在此過
      程相互間造成的傷害，都是強制逮捕作為的必然結果。因
      此，雖然台南市立醫院的診斷證明書及病歷記載被告也受
      有「尾骨閉鎖性骨折、左側腕部挫傷」的傷害（本院卷97
      -117頁），本院仍然認為警員們的逮捕行為並未過當，而
      且合法適切。
  2.刑法第135條第1項的構成要件：
　　①刑法第135條第1項的妨害公務罪，必須行為人對於公務員
      依法執行職務時，施以強暴、脅迫的行為才能構成。所謂
      的「強暴行為」，是指行為人以公務員為目標而實施暴力
      行為，而不是在公務員依法執行職務時，人民一有任何肢
      體舉止，都會構成以強暴妨害公務執行的罪名。
　　②若只是：
　　　⑴在警員依法調查時，拒絕陳述姓名、住所。
　　　⑵公務員依法執行職務時，以還沒有達到強暴程度的不當
        言詞或行動回應警員。
　　　⑶在公務員執行職務時不予配合、閃躲。
　　　⑷在壓制之過程中扭動、掙脫之單純肢體行為。
　　　因為都沒有直接針對公務員實施積極方攻擊行為，都不能
      算是上述「強暴行為」。
  3.被告的（純）抗拒行為不構成妨害公務罪：
　　在警員強制逮捕的過程中，單純抗拒強制逮捕作為，而沒有
    對警員們作出任何積極攻擊行為的被告，並沒有出現「強暴
    行為」。依照上述說明，他的抗拒行為並不構成刑法第135
    條第1項的妨害公務罪，依法應該判決無罪。
　　
根據以上的說明，本院決定依據刑事訴訟法第301條第1項的規定
，作出無罪判決。　　
本案經檢察官彭盛智提起公訴，檢察官黃信勇到庭執行職務。

中　　華　　民　　國　　110 　年　　10　　月　　20　　日
　　　　　　　　　刑事第十庭    法　官　陳欽賢
以上正本證明與原本無異。
如不服本判決應於收受本判後20日內向本院提出上訴書狀，並應
敘述具體理由。其未敘述上訴理由者，應於上訴期間屆滿後20日
內向本院補提理由書狀（均須按他造當事人之人數附繕本）「切
勿逕送上級法院」。
  　　　　　　　　　　　　　　　書記官　劉庭君
中　　華　　民　　國　　110 　年　　10　　月　　20　　日
附件：
【檔案①】
影片時間 勘驗內容 截圖 11:03:34 　 ～ 11:03:41 影像描述：影片開始畫面全暗，員警2人（曾亮景、陶弈茹）與被告王鈺庭由地下室走階梯上一樓。 略  對話譯文：王鈺庭:空欸阿。 員警陶弈茹:攏...攏有拉。 王鈺庭:蝦咪叫攏有? 員警陶弈茹:我說說而已。 王鈺庭:你說什麼阿。 員警陶弈茹:阿是不能講講話是不是?  11:03:41 　 ～ 11:03:48 影像描述： 畫面進入樓梯轉角，向左轉前進。 略  對話譯文： 王鈺庭口中小聲碎念。 員警:你又沒有必要那麼認真阿。 王鈺庭:喔我很敏感欸。 員警:你在敏感什麼，你又沒那麼敏感的。  11:03:48 　 ～ 11:04:01 影像描述： 被告與員警三人走樓梯上一樓，畫面前方有一扇敞開貼緊牆壁的白色門，右轉後走出大門，門前有一小通道。 1  對話譯文： 王鈺庭:啊為甚麼沒有人顧門口阿。 員警:啊你欸，你欸那個...。 王鈺庭:幹。 員警:怎樣啦。 王鈺庭:啊你們又不說要衝啥?喔你們這些吼，真的是...。  11:04:01 　 ～ 11:04:53 影像描述： 畫面離開建築物，進入前方柏油路。王鈺庭出現在畫面上，員警陶弈茹站在其後方，員警曾亮景左手拿著手機對王鈺庭說話。 略  對話譯文： 王鈺庭:怎麼樣啦。 員警曾亮景:你之前...我跟你說啦。 王鈺庭:怎麼樣啦。 員警曾亮景:你之前是不是有案件? 王鈺庭:什麼案件啦? 員警曾亮景:嘉義那邊。 王鈺庭:嘉義怎樣啦? 員警曾亮景:之前那邊有一個案件。 王鈺庭:什麼案件啦? 員警曾亮景:我這不知道啊，你之前啊。王鈺庭:嘿怎樣啦。 員警陶弈茹:想看看阿。 員警曾亮景:毒品的啦。 王鈺庭:啊現在怎樣啦，你們兩個來找我要做什麼？ 員警陶弈茹:你有去...。 員警曾亮景:你有去報到嗎?嘉義那邊。 員警陶弈茹:說明一下。 員警曾亮景:之前有寄通知書來吧。 王鈺庭:我又沒收到。 員警曾亮景:你沒收到喔。 王鈺庭:沒有啦。 員警曾亮景:這樣你可能要去...。 員警陶弈茹:嘉義那邊。 員警曾亮景:地檢署說明一下。 員警陶弈茹:嘿啊。 員警曾亮景:就是說我們帶你去啦，我們帶你去。 王鈺庭:喔。我自己去就好了啦。 員警曾亮景:沒關係啦。 員警陶弈茹:來啦，帶你去啦。  11:04:53 　 ～ 11:04:58 影像描述： 王鈺庭轉身走向建築物門口，警員陶弈茹伸出手拍了一下王鈺庭，王鈺庭轉身面向員警曾亮景，伸出右手。王鈺庭轉身欲進入建築物，遭員警陶弈茹擋下。 略  對話譯文： 王鈺庭:來，錢拿出來。 員警曾亮景:什麼錢拿出來? 王鈺庭:5000啦。 員警陶弈茹:什麼5000?沒有啦。我現在有跟你說明了喔。  11:04:58 　 ～ 11:05:54 影像描述： 王鈺庭朝建築物方向前進，遭員警陶弈茹擋下後走到柏油路中間。王鈺庭再次轉身，員警陶弈茹以手輕撫其左肩。王鈺庭拿下眼鏡轉身，遭員警陶弈茹攔下。仍舊屢次朝向建築物門口方向移動。 略  對話譯文： 王鈺庭:啊你。 員警曾亮景:王鈺庭嘛，我跟你講啦。王鈺庭嘛，身分證字號Z000000000啦。 王鈺庭:不跟你講。 員警陶弈茹:賀啦賀拉。 員警曾亮景:對不對? 王鈺庭:啊你們兩個很特地欸。 員警陶弈茹:來啦，現在跟你講啦有沒有聽到，啊你也承認你那時候有沒有...。員警曾亮景:你現在被嘉義地檢通緝，告知以下權利...(告以現行犯拘捕權利項目)。 (員警陶弈茹伸手放在王鈺庭左肩上，王鈺庭嘗試要轉身，員警曾亮景亦伸出手輕碰。之後王鈺庭大轉身後走來走去。) 員警曾亮景:我們帶你去啦。 王鈺庭:你帶我去要幹嘛啦。 員警曾亮景:你去報到，講一講就出來了啦。 王鈺庭:懶叫啦。 員警陶弈茹:真的啦，喔。 員警曾亮景:你是偵字的，我會騙你? 王鈺庭:偵你大頭。 員警陶弈茹:偵字跟執字不一樣啦。 (王鈺庭嘗試往建築物門口移動，遭員警陶奕茹擋住。) 員警曾亮景:我跟你說，你那個是...。 王鈺庭:我是有什麼案件？ 員警曾亮景:有案件，啊...。 王鈺庭:你不要在那邊。 員警曾亮景:你該去報到，但你沒去報到。 (員警陶奕茹以手放王鈺庭右肩阻止王鈺庭前進，警員曾亮景亦伸出手拉了王鈺庭一下。) 員警陶弈茹:啊你去報到，說明就可以出來了啦喔。 王鈺庭:我聽你亂講。  11:05:54 　 ～ 11:06:33 影像描述： 王鈺庭持續朝向建築物門口方向走去，不斷遭員警陶弈茹、員警曾亮景攔下。 略  對話譯文： 員警陶弈茹:喔，我是說...。 員警曾亮景:我等一下資料在裡面給你看，好不好?啊你要配合一下啊。 王鈺庭:等一下啦，等一下啦，喔我先那個勒，我先交代好工作啦，再去找你們啦。 員警曾亮景:你要跟誰講？ 王鈺庭:你要來找我你要拿錢給我。 員警2人:我們為甚麼要拿錢給你? 員警陶弈茹:沒這個規定啦。 員警曾亮景:你有沒有要配合啦，你不配合我要幫你上手銬喔。 員警陶弈茹:對啊。 王鈺庭:你等一下啦，我先那個...我交代工作，你們先回去好不好啦。 員警陶弈茹:什麼我們先回去。 員警曾亮景:我們沒辦法回去啦。 王鈺庭:你們很奸詐，你們真的很奸詐欸。 員警陶弈茹:我跟你說，你現在就是通緝的身分啦... 王鈺庭:你們很奸詐欸啦。 員警曾亮景:好啦好啦。 王鈺庭:你們先回去，我...。  

【檔案②】
影片時間 勘驗內容 截圖 11:06:34 　 ～ 11:07:05 對話譯文： (王鈺庭及員警二人在路上繼續對話) 王鈺庭:我工作交代好啦。 員警曾亮景:你要配合一點。 王鈺庭:不然我跟你講喔。 員警曾亮景:安那? 王鈺庭:我那個西港的香如果沒交代好...是你們要出去扛喔。我是說實在的喔。真的放給你們扛喔。 員警曾亮景:你打電話，你打電話就好了。 員警陶弈茹:你打電話。 王鈺庭:我不要打電話。 員警曾亮景:等一下給你打電話。 王鈺庭:你們先回去，我自然會去面對。員警陶弈茹:沒辦法回去啦。 員警曾亮景:你先打電話。 王鈺庭 :我沒這麼小人啦。 員警陶弈茹:打電話阿。現在打。 王鈺庭:跟你們說叫你們那個就那個啦。員警曾亮景:好啦好啦。我們先回去講啦。 員警陶弈茹:還是回去就可以打電話了? 略 11:07:06 　 ～ 11:08:21 對話譯文： (王鈺庭往前一步，員警陶弈茹伸手擋住)王鈺庭:你們是怕我跑掉是不是啦? 員警曾亮景:要不然，你是要不要配合? 王鈺庭:我就說你們先回去。 員警曾亮景:我們現在已經對你很客氣了喔，我們可以上手銬喔。 王鈺庭:你們先回去，我再去找你們啦。員警陶弈茹:我跟你講啦，我們現在已經對你很客氣了啦，要不要配合啦? 王鈺庭:我說你們先回去，我交代好。 員警陶弈茹:你是聽不清楚嗎? 員警曾亮景:你要拿什麼東西。 王鈺庭:你就是要搞我啦。 員警2人:我們沒有搞你喔。 王鈺庭:我說你們兩個先回去，我等一下再去找你們。你們要業績我給你們，這樣好不好啦。 員警陶弈茹:不可能，走了啦，回去了啦。 (王鈺庭往其右邊跨一步，員警陶奕茹擋住) 員警曾亮景:你要拿什麼？ 王鈺庭:我就說叫你們先回去啦。ㄟ我現在如果被你們兩個帶回去，我那個西港香要怎麼交代阿? 員警曾亮景:什麼西港香啦?王鈺庭:你真的講不聽欸。 員警2人:你也講不聽阿。 王鈺庭:我去聯絡好啦。 員警陶弈茹:聯絡就打電話阿。 王鈺庭:你們先回去啦。 員警曾亮景:我們電話給你打啦。 王鈺庭:你們先回去啦。你不要再煩我了。 員警曾亮景:不然我陪你在這邊打。 王鈺庭:你們兩個很奸詐欸。 (王鈺庭往前邁進，員警陶奕茹擋住) 員警陶弈茹:你現在打。 王鈺庭:我什麼時候被通緝啦。 員警曾亮景:現在給你打。 員警2人:快打啦。快打。 (畫面中被告手持行動電話) 略 11:08:21 　 ～ 11:08:54 影像描述： 王鈺庭朝前想走向建築物，遭員警陶弈茹擋下，王鈺庭大聲說話並跺腳一聲。員警曾亮景拿出手機開始操作按鍵。王鈺庭朝建築物方向走去。遭員警陶弈茹阻擋後，又繞向員警曾亮景旁欲再進入建築物，遭員警伸手拉住其衣服攔下。三人持續拉扯。 2  對話譯文： 王鈺庭:你不要擋我的去路啦。我就跟你說，我聯絡好事情，我等一下去找你們，這樣好不好，你們要載我，我讓你們載，有什麼關係? 員警陶弈茹:那你現在聯絡阿，快阿。王鈺庭:你們兩個不要在那邊給我那個好不好。 員警曾亮景:我有怎樣?沒有啦。 王鈺庭:你們這些都很奸詐。 員警曾亮景:我們哪有奸詐阿，哪裡啊?(王鈺庭朝前想走向建築物，遭員警陶弈茹擋下) 員警陶弈茹:打電話啊，現在打，又不是不給你打。 王鈺庭:你們又在擋我的路。 員警陶弈茹:你又在那邊一直拖，我們已經給你很多的時間。 (王鈺庭持續往前想進入建築物，員警拉住衣服攔住王鈺庭。) 王鈺庭:你哪有給我很多的時間，我也要把衣服換一換。 員警陶弈茹:你現在不就穿了。  11:08:54 　 ～ 11:09:33 影像描述： 畫面晃動，黃鈺庭背對鏡頭，此時大多近距離拍攝到王鈺庭的衣服。員警陶弈茹在畫面王鈺庭前方準備將其銬上手銬，員警曾亮景在王鈺庭後方以手抓住黃鈺庭，王鈺庭不斷移動欲掙脫。畫面持續晃動。王鈺庭以左肩甩開員警曾亮景，畫面左側是員警陶弈茹以右手拿著手銬站立。 略  對話譯文： 員警曾亮景:來手銬拿出來。 王鈺庭:..啊(大叫)。 員警曾亮景:你到底要不要配合啦。 王鈺庭:這是銬怎樣啦，我還要換衣服啦。 員警陶弈茹:我跟你說喔，我們已經給你很多，我們已經很盡量配合了，怎樣你現在是怎樣。 (員警準備上銬，王鈺庭不斷把手往上拒絕上銬) 王鈺庭：吼。 員警2人:你要不要配合? (畫面一陣拉扯後，接著鏡頭為衣服擋住，無法看到三人動作) 王鈺庭:我先下去那個啦。(大聲咆嘯) 員警2人:你要不要配合? 員警曾亮景:你要不要配合?不然告你妨害公務喔。 (鏡頭為衣服擋住，無法看到三人動作) 員警曾亮景:好好處理你不要? 王鈺庭:你這樣有好好處理嗎? (員警陶弈茹拿著手銬尚未將王鈺庭上銬，員警曾亮景拉著王鈺庭衣領) 員警陶弈茹:我這不是好好處理了嗎? 王鈺庭:你哪有時間給我?(大力掙脫員警拉住衣領的手)  

【檔案③】
影片時間 勘驗內容 截圖 11:09:34 　 ～ 11:11:33 對話譯文： 員警陶弈茹:你現在要不要配合啊? 員警曾亮景:你要拿什麼去啦。 王鈺庭:你們現在是銬什麼啦?我通緝...我什麼通緝，我只是勒戒而已啦，現在是怎樣啦。 員警陶弈茹:剛剛不是跟你講了?毒品通緝啊。 員警曾亮景:你要不要去拿啊?你要拿什麼東西啦? 王鈺庭:我就跟你們說等我，不要在這邊跟我那個沒那個啦。 一旁民眾:他要下去換衣服就讓他下去換啦。(民眾伸手拍王鈺庭肩膀安撫) 王鈺庭:這叫坐在那裡，啊不知道在幹嘛。 員警曾亮景:來我陪他下去。我陪你下去啦。好不好? (王鈺庭轉身走，再度被員警拉住) 王鈺庭:我去把工作交代好，你們等一下再來啦。我不會像你們說的這樣跑掉啦。員警曾亮景:我陪你下去啦。 王鈺庭:這樣有沒有聽懂啦?我工作交代好。 員警陶弈茹:陪你下去，要不要。 王鈺庭:請你們離開，等下再過來。 員警曾亮景:我們沒辦法離開，我們查你就是通緝了。 王鈺庭:請你們先離開。 員警2人:我們沒辦法離開。我們也講過了。 員警曾亮景:你要不要配合? 王鈺庭:我說你們等一下再來啦。我工作交代好我就叫你們來啦。 員警陶弈茹:好啦，你要不要配合啦。 王鈺庭:我覺得你們警察真的很奸詐，我上次都還沒有這樣。 員警曾亮景:四洞洞，四三洞呼叫。(拿起對講機) 員警陶弈茹:你要不要配合?走了。 王鈺庭:你們現在抓我，我扛轎那邊的事情要怎麼辦，我交代給你們兩個喔。我叫主委打電話給你們兩個喔。 員警陶弈茹:你可以打電話你自己不打的。我們給你很多時間了。 王鈺庭:請你們先離開嘛。 員警陶弈茹:我們現在就是不能離開，你現在身分就是不同的阿。 王鈺庭:來啊錢拿出來啊。 員警陶弈茹:我幹嘛給你錢?我跟你講你要不要配合?我再說一次你要不要配合? 員警曾亮景:可以支援一下嗎?裡面有沒有人?機場路1330號。(以對講機呼叫) 對講機:好，馬上過去。 員警陶弈茹:你要不要配合? 王鈺庭:你們就這樣...這樣來抓通緝...員警曾亮景:我跟你講我們現在執行公務你要不要配合? 員警陶弈茹:你現在消極是不是?你要不要配合? 王鈺庭:我跟你們說你們先走，我等一下再去找你們。 略 11:11:33 　 ～ 11:12:18 對話譯文： (王鈺庭在柏油路上來回行走，員警陶弈茹靠近王鈺庭，伸出左手拉王鈺庭之手，遭王鈺庭甩開) 員警曾亮景:你不配合我們就上銬喔。 王鈺庭:我跟你們說你們先走，我聯絡好，聽不懂是不是啦?(大聲咆嘯) 員警陶弈茹:電話不是在你身上?你兇什麼?打電話啊。快打啊。 員警曾亮景:我們沒有不讓你打電話喔。員警陶弈茹:要不要配合?(在王鈺庭向前走時，擋住王鈺庭) 王鈺庭:我有很多。 員警曾亮景:你說你要幹嘛?你說。你先說。我們可以配合你都配合你。我們沒辦法離開好不好。 王鈺庭:你們就先那個，我工作做好啦，欸你們很奇怪。 員警陶弈茹:手機先收好啦，我跟你講你現在是消極不配合啦，我們依法定上銬好不好?來。 王鈺庭:啊我就叫你們那個喔。 3 11:12:18 　 ～ 11:12:32 影像描述： 員警陶弈茹右手持手銬，伸出左手欲拉王鈺庭之左手，遭王鈺庭甩開。員警曾亮景上前，雙手抓住王鈺庭之左手，畫面旋即劇烈晃動，近距離拍攝到員警與王鈺庭之上衣。員警由上往下將王鈺庭壓制，王鈺庭持續試圖掙脫，發生碰的聲音。王鈺庭往前走，員警從後方拉住王鈺庭上衣，王鈺庭轉身掙脫，導致衣服往上捲。 4  對話譯文： 王鈺庭:你是在銬三小啦。幹。  

【檔案④】
影片時間 勘驗內容 截圖 11:12:33 　 ～ 11:13:12 影像描述： 畫面劇烈晃動，王鈺庭因為掙脫，上衣被員警拉至一半高，員警從後方以手壓制其脖子。王鈺庭持續抵抗，雙方拉扯，畫面快速晃動。 略  對話譯文： 員警：下去。 王鈺庭:你摸我的懶叫要做什麼?(大喊)警察摸我懶叫喔。警察抓人喔。 (王鈺庭赤腳、身體被員警往下壓住) 員警:下去。 王鈺庭:要這樣搞我是不是。幹嘛摸我懶叫? 員警:什麼啊? 王鈺庭:你剛剛摸到我懶叫。 員警:過來。  11:13:12　 ～ 11:13:27 (畫面被衣服擋住、鏡頭搖晃，背景聲有拉扯聲、手銬聲、警車鳴笛聲等。) 略 11:13:27　～ 11:14:03 對話譯文： (畫面被衣服擋住、鏡頭劇烈搖晃，無法看到人像) 員警:來喔。配合喔。 王鈺庭:配合什麼啦。 員警:配合喔...你現在是...。 王鈺庭:喔。 （此時有手機鈴聲響起） 支援員警:衝三小啦。 王鈺庭:警察打人! 支援員警:衝三小啦。 王鈺庭:警察打人啦! 支援員警:誰在打你啦。 王鈺庭:啊...啊...! 支援員警:要不要配合? 王鈺庭:手放! 支援員警:來，把他...趴著。趴下。 王鈺庭:啊! 員警曾亮景:把他反過來。 支援員警:你，趴下啦。聽不懂喔。 略 11:14:03 　 ～ 11:14:57 影像描述： 王鈺庭遭壓制在地，一名員警以雙手壓制起肩膀與頸部，另名員警按住其腰部。王鈺庭將頭仰起大吼。員警將王鈺庭左手拉起，並用手壓住王鈺庭頭部。 截圖5  對話譯文： 王鈺庭:放開啦! 員警:配合啦。 (員警雙手壓住王鈺庭頭部) 王鈺庭:不要這樣壓我啦。(大叫) 員警:配合。你的手放鬆。 王鈺庭:手放開啦，啊，很燙啊!(大叫)(畫面為員警衣物擋住鏡頭) 員警:配合啦。手放鬆。配合。先給他銬，前銬就好了。 王鈺庭:你不要壓我聽不懂是不是? 支援員警:...給他銬前銬就好，啊不是，背後比較安全。沒關係，沒關係先給他銬前銬。啊他沒辦法後銬。 (員警將王鈺庭壓在地上) 支援員警:聽不懂人話喔，放鬆啦。手過來。 王鈺庭:你不要再壓我...頭殼很燙...聽不懂喔。阿...不要再壓了啦。(持續大叫) 員警:你的手啊。  11:14:57　～ 11:15:33 影像描述： 王鈺庭遭壓制在地，員警壓住其雙手及頸部，銬上手銬。之後將王鈺庭拉起身，坐在地上。支援員警在王鈺庭前方，拿出警棍，對其說話。 6  對話譯文： 王鈺庭:不要再壓了啦。我就....啊(大叫)。 員警:沒關係沒關係。可以嗎? 王鈺庭:不要再壓了好嗎? 支援員警:起來。警棍。 王鈺庭:不要再壓了好嗎? 員警曾亮景:沒有我沒有要那個... 王鈺庭:不要再壓了。你們都在糟蹋我欸。 支援員警:誰在糟蹋你呀? 員警曾亮景:是你糟蹋我們還是我們糟蹋你呀? 支援員警:你剛剛在幹嘛啊?罵我同事喔。王鈺庭:我罵什麼?不要再壓我了啦。 支援員警:他怎麼了啊? 員警曾亮景:他要走啊。他要走掉阿。 (王鈺庭赤腳坐在地上，遭員警壓制住) 支援員警:他，去哪裡?起來。  

【檔案⑤】
影片時間 勘驗內容 截圖 11:15:33 　 ～ 11:16:07 影像描述： 支援員警站在王鈺庭前方，右手握警棍，左手與其他員警一同抓住王鈺庭的手。王鈺庭坐在地上，支援員警靠近對其說話。其他員警抓住王鈺庭的已上銬的手，王鈺庭一邊站起。王鈺庭站起時一邊將雙手舉起，口中碎念。員警共同抓住王鈺庭。 略  對話譯文： 王鈺庭:我腳很燙。 員警曾亮景:他通緝阿。 支援員警:爬起來阿。 員警曾亮景:叫他出來然後他又一直要走回去。 支援員警:欸，你通緝欸。跟我們回去，走。 王鈺庭:我跟你說，你們大家等一下都要給我錢。抓我通緝。 支援員警:為什麼?好啦你告我啦。隨便啦。 王鈺庭:喔...不要再壓。 員警:走，爬起來，自己爬起來。走啦，聽不懂喔。鞋子穿起來。 王鈺庭:啊!(大叫)，給拎北銃。 支援員警:聽不懂人話喔。多兇? 王鈺庭:我的鞋子壞掉了。 支援員警:你多兇啦?  11:16:07 　 ～ 11:16:56 影像描述： 王鈺庭站起，員警由後方壓制住其頸部，王鈺庭呈現低頭姿勢，一邊用力以身體向後欲掙脫，畫面晃動。 截圖7  對話譯文： 王鈺庭:啊!(大叫) 員警:為什麼要給你錢啊? 支援員警:你多兇啊? 員警:通緝要給你錢?說這什麼話啊? 支援員警:你多兇啊?鞋子自己穿起來。走啦。 王鈺庭:我這樣是要怎麼用啦。 支援員警:快點啦。你到底想要幹嘛啦?你叫什麼叫啦?要對我們怎樣?是兇什麼兇啦? (兩位員警拉住王鈺庭手，一位員警壓住王鈺庭頸部) 王鈺庭:啊!(大叫) 員警曾亮景:走啦。 王鈺庭:等一下啦。你們是講不聽喔，我鞋子壞掉，你們講不聽。 支援員警:那不要穿啊。走，不要穿。 王鈺庭:啊!(大叫)，我腳很燙啦。 支援員警:不要穿啦。 王鈺庭:鞋子給我。 (畫面被衣物擋住) 支援員警:走啦。 員警曾亮景:你先上車。 支援員警:你鞋子壞掉，你自己說的阿。(畫面被衣物擋住，鏡頭晃動) 王鈺庭:你們鞋子拿給我，很燙啦，  11:16:56 　 ～ 11:17:30 影像描述： 王鈺庭坐在地上，已上手銬之雙手遭員警拉住。畫面快速晃動，王鈺庭下半身在地上，雙手被員警三人拉住拖行。畫面模糊晃動。 8  對話譯文： 支援員警:快點啦。爬起來自己走。 支援員警:來，拖上車。 王鈺庭:啊!(大叫) 員警曾亮景:要不要起來? 支援員警:你要自己走還是要用拖的? 王鈺庭:啊!(大叫)...我的腳。你拖我要做什麼啦? (畫面被衣物擋住，鏡頭劇烈晃動) 員警曾亮景:好了啦，起來啦。自己起來呀。 (王鈺庭躺在地上，其雙手上銬被員警拉住) 支援員警:那你自己起來阿。你自己爬起來走。 員警:自己起來啊。 王鈺庭:我的鞋子撿給我啦。等一下啦，聽不懂人話是不是? 支援員警:誰聽不懂人話，我聽不懂啦。我就是聽不懂吼。 王鈺庭:啊!(大叫)，我起來你不要一直拖我啦。 員警:起來啊，你要不要起來?給你機會自己爬起來。 王鈺庭:我的鞋子很燙啦。啊!(大叫)  11:17:30 　 ～ 11:18:11 影像描述： 王鈺庭站立，支援員警抓住其雙手。王鈺庭縮手向後扯，其他員警上前抓住王鈺庭。畫面出現一輛黑色車輛，王鈺庭坐上警車。 略  對話譯文： 支援員警:走啦，走。上車。東西拿一拿。好去前面。 支援員警:煩什麼啦?瞪三小啦?上去啦。上車。坐過去。進去啦。沒有被警察抓回去過是不是? (畫面被衣物擋住，無法看見人像) 支援員警:嗯，好，我開。進去啦。 員警陶弈茹:這是安全鎖。 員警曾亮景:你可以嗎?還是要我坐...他坐旁邊? 王鈺庭:我的鞋子叫他們幫我拿一下好不好啦? 支援員警:壞掉了啦。 王鈺庭:幫我拿起來好不好? 支援員警:不爽啦。關門。  11:18:11 　 ～ 11:18:33 影像描述： 王鈺庭已坐上警車，員警曾亮景與員警陶弈茹走回機場路1330號建築物前。 略  對話譯文： 員警曾亮景:那我去拿他的鞋子好了。 員警陶弈茹:喔。好啊。幸好密錄器還在阿。你有受傷嗎?還好? 員警曾亮景:還好。  

【檔案⑥】
備註：檔案⑥為陶弈茹警員之密錄器，影像過程同檔案③播放器
      時間約2分40秒起至檔案④約2分40秒止。
影片時間 勘驗內容 截圖 10:33:59 　 ～ 10:34:10 影像描述： 王鈺庭站立在建築物外，員警曾亮景站在其右方。王鈺庭走動，甩開員警的手。員警曾亮景從王鈺庭後方環抱，員警陶弈茹拿出手銬向前，王鈺庭掙脫。畫面劇烈搖晃。 9  對話譯文： 員警陶弈茹:你就是消極不配合啦，我們依法定上銬好不好?來，手機放好。 王鈺庭:啊我就叫你們那個... 員警陶弈茹:來。 王鈺庭:銬什麼啦?要銬什麼啦? (員警伸手，王鈺庭掙脫，之後遭員警抱住) 員警陶弈茹:你先來。  10:34:10 　 ～ 10:34:47 影像描述： 畫面晃動，員警曾亮景從王鈺庭身體前方以手抓住其頸部下之衣領，王鈺庭向後掙脫。員警曾亮景以右手壓制住王鈺庭之頭部，員警陶弈茹伸出左手欲抓王鈺庭之右手，王鈺庭再次掙脫。畫面劇烈晃動，員警2人以手壓制其頸部與背部。 10  對話譯文： 王鈺庭:你們是在銬三小啦。幹。 (員警拉住王鈺庭衣服，王鈺庭轉身掙脫，其衣服上捲，後不斷與員警拉扯) 員警陶弈茹:下去。 王鈺庭:你們摸我的懶叫。警察摸我懶叫喔。警察抓人喔。 員警陶弈茹:下去。 (王鈺庭轉身掙脫，員警壓住王鈺庭頸部及雙手)  10:34:48 　 ～ 10:35:20 影像描述： 王鈺庭赤腳坐在地上，其雙手閃躲員警的手銬，與員警2人持續拉扯。員警曾亮景以雙手壓制住王鈺庭的後背與頸部，王鈺庭左手甩開手拿手銬之員警陶弈茹。王鈺庭與員警2人在地上拉扯，王鈺庭以手抓住員警陶弈茹拿手銬的手，支援員警出現在畫面中，衝向王鈺庭。 11  對話譯文： 王鈺庭:衝三小。要這樣搞我是不是?還摸我懶叫。 員警陶弈茹:什麼啦? 王鈺庭:你們摸到我懶叫 。 員警陶弈茹:過來。你的手。 (此時響起警鈴聲) 員警陶弈茹:來喔，配合喔。 王鈺庭:配合什麼啦? 員警陶弈茹:配合喔。你現在是。 (王鈺庭赤腳坐在地上，手被員警上銬)  10:35:20 　 ～ 10:36:58 影像描述： 支援員警壓制王鈺庭之肩膀與頸部而被正面壓制在地。員警將王鈺庭翻至背面，其上銬。王鈺庭坐在地上，雙手已上銬且被員警抓住。 12  對話譯文： 支援員警:衝三小阿。 王鈺庭:警察打人，啊(大叫)! 支援員警:衝三小阿。 王鈺庭:警察打我，啊(大叫)! 支援員警:誰在打你啦。要不要配合? （此時有手機鈴聲響起） 王鈺庭:手放。 (支援員警手壓住王鈺庭頭部、拉起王鈺庭往另一方向躺下) 支援員警:來，把他，把他...趴下。趴下。把他反過來。趴下。反過來。你趴下啦，聽不懂喔。 王鈺庭:啊(大叫)，警察打人。 支援員警:配合阿。 王鈺庭:不要再壓我了啊(大叫)! 支援員警:配合。 王鈺庭:啊(大叫)! 支援員警:你的手放鬆。 王鈺庭:啊手放開，很燙啦(大叫)! 支援員警:手放鬆。配合。 王鈺庭:不要再壓了啦。我叫你不要再壓了。是聽不懂膩啦，不要再壓了。 支援員警:前銬，前銬就好了。宗翰(音譯)先把他銬前銬。 王鈺庭:手放開，我很燙啦。 員警:我知道。 員警曾亮景:喔不是啦，背銬比較安全。員警:沒關係啦，先給他銬前銬。他現在沒辦法後銬。 王鈺庭:吼放開啦，很痛。我很燙啦。(大叫) 支援員警:聽不懂人話喔。放鬆啦。 王鈺庭:不要再壓，我的頭很燙，你是聽不懂喔。 員警:手起來。手放開。 王鈺庭:啊(大叫)...不要再壓了啦。 員警:你的手啦。 王鈺庭:不要再壓了啦。我腳很燙。啊(大叫) 員警:沒關係好。 支援員警:起來。 王鈺庭:不要再壓了吼。 (王鈺庭側躺在地上) 支援員警:警棍。 王鈺庭:不要再壓了。